臺灣臺北地方法院刑事判決
111年度交簡上字第12號
上  訴  人          
即  被  告  謝汶靈




上列上訴人即被告因過失傷害案件，不服本院中華民國110年12
月27日110年度交簡字第784號第一審刑事簡易判決（聲請簡易判
決處刑案號：110年度調院偵字第250號），提起上訴，本院管轄
之第二審合議庭判決如下︰
    主  文
原判決撤銷。
謝汶靈犯過失傷害罪，處拘役貳拾伍日，如易科罰金，以新臺幣
壹仟元折算壹日。緩刑貳年。
    事實及理由
一、按上訴得對於判決之一部為之；對於判決之一部上訴者，其
    有關係之部分，視為亦已上訴，但有關係之部分為無罪、免
    訴或不受理者，不在此限；上訴得明示僅就判決之刑、沒收
    或保安處分一部為之，民國110年6月16日修正公布、同年月
    18日施行之刑事訴訟法第348條定有明文。本案僅被告提起
    上訴，且被告於本院準備、審判程序亦明示僅針對原判決之
    刑提起上訴(見本院卷第102、131至132頁)，故依前揭規定
    ，本院以經原判決認定之事實及論罪為基礎(詳如附件)，僅
    就原判決之刑部分進行審理，先予說明。
二、被告上訴意旨略以：我已與告訴人蕭蕙蘭以新臺幣(下同)50
    萬元達成和解，並已於111年6月28日給付告訴人第一期款項
    8萬元，希望判輕一點等語。
三、撤銷改判之理由：
    原判決認被告符合自首要件，而依法減輕其刑，復於理由內
    說明係：審酌被告騎乘機車上路未遵守交通規則而肇事，致
    告訴人受有多處傷勢，兼衡被告之過失情節、告訴人對於本
    案事故之發生亦有肇事原因存在，暨被告於犯後坦承犯行，
    並賠償告訴人車輛之損害，雖就本案傷害有調解意願，惟因
    雙方就金額差距太大而無法達成和解，及被告之智識程度、
    家庭經濟狀況等一切情狀，據以量處拘役50日，固非無見。
    惟查，被告於本院審理中以50萬元與告訴人成立調解，並已
    分別於111年6月28日給付8萬元、於同年7月20日前給付38萬
    元與告訴人等節，有和解書、調解筆錄、本院公務電話紀錄
    在卷可憑（見本院卷第121至122頁、第127頁、第141至142
    頁、第145頁），足見被告犯後態度已有不同，原判決於量
    刑時未及審酌此項有利於被告之基礎事實，其量刑尚有未洽
    。上訴意旨指摘原判決量刑過重，為有理由，自應由本院將
    原判決予以撤銷改判。本院以行為人之責任為基礎，審酌被
    告騎乘普通輕型機車，逆向行駛且未注意車前狀況致發生本
    案事故，造成告訴人受有多處傷害，其所為誠屬非是，然念
    被告犯後坦承犯行，除賠償告訴人車輛之損害外，復與告訴
    人成立調解且已給付大部分之賠償金額，又被告並無前科，
    有臺灣高等法院被告前案紀錄表附卷可佐(見本院卷第139頁
    )，其素行尚佳，並參酌被告自陳大學畢業之智識程度、現
    從事餐飲及廣告行銷業、未婚無子女、家中尚有母親、弟弟
    需其扶養之生活狀況(見本院卷第137頁)，暨其違反義務之
    程度，告訴人未依停字標線停車再開，亦與有過失等一切情
    狀，量處如主文第二項所示之刑，並諭知易科罰金之折算標
    準。
四、緩刑之宣告：　
　　本院衡酌被告前未曾因故意犯罪而受有期徒刑以上刑之宣告
    ，復與告訴人成立調解並已給付大部分之賠償金額，信其經
    此偵、審教訓後，當能知所警惕，而無再犯之虞，本院因認
    被告之宣告刑以暫不執行為適當，爰宣告緩刑2年，以啟自
    新。　　
據上論斷，應依刑事訴訟法第455條之1第1項、第3項、第369條
第1項前段、第364條、第299條第1項前段，判決如主文。
本案經檢察官林珮菁聲請以簡易判決處，檢察官高光萱到庭執行
職務。　
中　　華　　民　　國　　111 　年　　7 　　月　　29　　日
　　　　　　　　　刑事第七庭  審判長法　官　廖建傑
　　　　　　　　　                  法  官  吳旻靜
　　　　　　　　　                  法  官  蘇宏杰
以上正本證明與原本無異。
不得上訴。
                                    書記官  徐鶯尹
中　　華　　民　　國　　111 　年　　7 　　月　　29　　日